臺灣新北地方法院板橋簡易庭小額民事判決
                                   110年度板小字第3257號
原      告  魏連成  
訴訟代理人  許佳帆  
被      告  江立仁  

上列當事人間請求侵權行為損害賠償事件，本院於民國110年11
月29日言詞辯論終結，判決如下：
    主      文
被告應給付原告新臺幣壹萬零壹佰肆拾壹元，及自民國一一○年
十月十七日起至清償日止，按週年利率百分之五計算之利息。
原告其餘之訴駁回。
訴訟費用新臺幣壹仟元，由被告負擔新臺幣參佰元，餘由原告負
擔。
本判決原告勝訴部分得假執行。
    理由要領
一、按稱和解者，謂當事人約定，互相讓步，以終止爭執或防止
    爭執發生之契約；和解有使當事人所拋棄之權利消滅及使當
    事人取得和解契約所訂明權利之效力，民法第736條、第737
    條分別定有明文。原告主張被告於民國109年8月29日10時22
    分許駕駛車牌號碼000-0000號普通重型機車，行經新北市○○
    區○○路○段000號前時，與原告駕駛訴外人許佳帆所有之車牌
    號碼000-0000號普通重型機車（下稱系爭車輛）發生碰撞（
    下稱系爭事故），致原告受有系爭車輛修復費用新臺幣（下
    同）33,910元之損害，被告以LINE通訊軟體傳送系爭車輛報
    價單，被告於LINE通訊軟體表示請原告提供匯款帳號，顯見
    被告答應原告要賠償，又訴外人許佳帆業將系爭車輛損害賠
    償請求權讓與原告等情，固據提出新北市政府警察局道路交
    通事故當事人登記聯單暨初步分析研判表、永貞車業行估價
    單、LINE通訊對話翻拍照片在卷為證，惟觀諸前開LINE通訊
    紀錄畫面兩造並未就賠償金額達成合意，故難認兩造已就系
    爭事故達成和解。　　
二、按物被毀損時，被害人除得依民法第196條請求賠償外，並
    不排除民法第213條至第215條之適用。依民法第196條請求
    賠償物被毀損所減少之價額，得以修復費用為估定之標準，
    但以必要者為限（例如：修理材料以新品換舊品，應予折舊
    ）。被害人如能證明其物因毀損所減少之價額，超過必要之
    修復費用時，就其差額，仍得請求賠償【最高法院77年度第
    9次民事庭會議決議㈠可資參照】。查系爭車輛修復費用為33
    ,910元（零件26,410元、工資7,500元），有永貞車業行出
    具之估價單存卷可參。惟該修復費用中零件部分既係以新品
    更換舊品，則應扣除折舊後計算其損害。復依行政院財政部
    發布之「固定資產耐用年數表」規定，機械腳踏車，其耐用
    年數為3年，並依同部訂定之「固定資產折舊率表」規定，
    耐用年數3年依定率遞減法之折舊率為千分之536，其最後1
    年之折舊額，加歷年折舊累計額，其總和不得超過該資產成
    本原額10分之9。準此，系爭車輛係於106年3月出廠，此有
    公路監理電子閘門查詢結果在卷足憑，至系爭事故發生日10
    9年8月29日，系爭車輛之使用年數已逾3年，是原告就更換
    零件部分，所得請求被告賠償範圍，應以2,641元（計算式2
    6,410×1/10＝2,641元）為限，加計毋庸折舊之工資7,500元
    ，共計10,141元，即為原告得請求被告賠償之金額。準此，
    原告依侵權行為之法律關係，請求被告給付10,141元，及自
    起訴狀繕本送達翌日即110年10月17日起至清償日止，按週
    年利率百分之5計算之利息，應屬可採，逾此範圍之請求，
    即無理由，應予駁回。
三、本件係小額訴訟事件，依民事訴訟法第436 條之19第1 項規
    定，確定本件訴訟費用額為原告已繳納之第一審裁判費1,00
    0元，並依兩造勝敗訴比例，由被告負擔300元，餘由原告負
    擔。　　
中　　華　　民　　國　　110 　年　　12　　月　　16　　日
                  臺灣新北地方法院板橋簡易庭
                        法  官  陳怡親
以上正本係照原本作成。
如不服本判決，應於送達後20日內，向本院提出上訴狀，並表明
上訴理由（上訴理由應表明一、原判決所違背之法令及具體內容
。二、依訴訟資料可認為原判決有違背法令之具體事實。），如
於本判決宣示後送達前提起上訴者，應於判決送達後20日內補提
上訴理由書（須附繕本），如未於上訴後20日內補提合法上訴理
由書，法院得逕以裁定駁回上訴。
中　　華　　民　　國　　110 　年　　12　　月　　16　　日
                        書記官  劉芷寧